ROBSON AUGUSTO DOS SANTOS



RESUMO PROFISSIONAL:

Técnico em Eletrônica pela Escola Técnica Francisco Moreira da Costa, cursando analise e desenvolvimento de sistemas pelo Centro Universitário Internacional, experiência na área de Tecnologia da Informação (TI), desempenhando funções como programador de sistemas de informação. Na minha trajetória profissional, destaco habilidades avançadas em desenvolvimento de software, principalmente utilizando a linguagem Java e o framework Spring. Tenho experiência na implementação de métodos CRUD. Possuo domínio da linguagem SQL e uma sólida experiência com PostgreSQL, possuo competências trabalhando com o framework Angular no desenvolvimento do front-end.

Minha experiencia profissional inclui testes e reparos em equipamentos elétricos eletrônicos, testes de software, manutenção a microcomputadores e insumos de T.i, configurações em rede, apoio e participação no desenvolvimento de projetos entre outros.

Estou comprometido em contribuir com soluções inovadoras e de qualidade, sempre disposto a aplicar meus conhecimentos e habilidades para superar os obstáculos e entregar resultados.

OBJETIVO:

Atuar nos cargos em que competem minha qualificação como: Técnico, Programador ou áreas correlacionadas a minha experiência e formação;

FORMAÇÃO ACADÊMICA:

Superior em Análise e Desenvolvimento de Sistemas Centro Universitário Internacional | 2022 - Atual

Curso Técnico em Eletrônica ênfase em automação, Escola Técnica Francisco Moreira da Costa | 2018 - 2020 | Concluído

CURSOS COMPLEMENTARES:

- Java OO: entendendo a Orientação a Objetos, Alura (16 horas)
- Programador Full Stack Udemy (11 horas)
- Java Polimorfismo: entenda herança e interfaces, Alura (16 horas)
- Java Servlet: programação web Java, Alura (10 horas)
- Microservices com Spring Cloud: Registry, Config Server e Distributed Tracing, Alura (24 horas)
- Spring Boot API REST: construa uma API, Alura (8 horas)
- Maven: gerenciamento de dependências e build de aplicações Java, Alura (8 horas)
- HTML5 e CSS3: página da Web, posicionamento, listas, navegação, formulários e tabelas, Alura (32 horas)
- JavaScript: explorando a linguagem, orientação a objetos , interfaces e Herança , Alura (32 horas)
- Curso Controladores agrícolas de precisão, (SENAR)
- INATEL Casa Viva: Inclusão tecnológica, cursos técnicos e tecnológicos em varias áreas da computação, Inatel (200 horas)
- Curso de Brigadista, Open Fire (40 horas)
- Curso Java, Rocketseat (4 horas)

EXPERIÊNCIA PROFISSIONAL:

Garçom - Bar e restaurante do Bá | 2017 - 2021

(Diurno) Atendimento ao cliente, serviços de bar, limpeza e organização;

Programador de Sistemas de Informação - CCK | 04/2022 - 09/2024 Desenvolvimento e pesquisa de software web e produtos.

Versionamento de código com Git e GitHub. Linguagem SQL. Testes e correções no software, serviços de informática.

Técnico em Eletrônica - CCK | 2020 - 2022

Montagem, manutenção e calibração de equipamentos eletrônicos, montagem de painéis e dispositivos eletrônicos, testes e verificações em circuitos eletrônicos.

Garcom - Bar e restaurante do Bá | 2021 - 2022

(Noturno) Atendimento ao cliente, serviços de bar, limpeza e organização, atendimento WhatsApp e telefone;

IDIOMAS:



PORTIFÓLIOS:



LINKEDIN: https://www.linkedin.com/in/robson-augusto-dos-santos-644094197/